臺灣臺南地方法院刑事判決
111年度易字第286號
公  訴  人  臺灣臺南地方檢察署檢察官
被      告  康甯婷


                    （另案在法務部矯正署高雄女子監獄執行中）
上列被告因竊盜案件，經檢察官提起公訴（111年度營少連偵字
第1號），被告於本院準備程序進行中就被訴事實為有罪之陳述
，本院裁定改依簡式審判程序審理，判決如下：
    主      文
乙○○共同犯攜帶兇器竊盜罪，處有期徒刑捌月；又共同犯攜帶兇
器踰越牆垣竊盜罪，處有期徒刑拾月。應執行有期徒刑壹年。
    事 實 及 理 由
一、被告乙○○所犯為死刑、無期徒刑、最輕本刑3年以上有期徒
    刑以外之罪，亦非屬高等法院管轄第一審之案件，其於本院
    準備程序進行中，就被訴事實為有罪之陳述，經告知簡式審
    判程序之旨，並聽取檢察官、被告之意見後，本院依刑事訴
    訟法第273條之1第1項裁定進行簡式審判程序，是本件之證
    據調查，依刑事訴訟法第273條之2規定，不受同法第159條
    第1項、第161條之2、第161條之3、第163條之1及第164條至
    第170條規定之限制，合先敘明。
二、上揭犯罪事實及證據，除就證據部分增列：「被告於本院準
    備程序及審理中之自白（見院卷第41、48頁）」外，餘均引
    用起訴書之記載（如附件）。
三、核被告就起訴書犯罪事實一、㈠所為，係犯刑法第321條第1
    項第3款之攜帶兇器竊盜罪；其就犯罪事實一、㈡所為，係犯
    刑法第321條第1項第3款、第2款之攜帶兇器踰越牆垣竊盜罪
    。被告與少年陳○正間，就上開犯行，有犯意之聯絡及行為
    分擔，應論以共同正犯（惟依卷附之證據資料，尚不足以認
    定被告於行為時知悉少年陳○正未滿18歲，爰不依兒童及少
    年福利與權益保障法第112條前段規定，加重其刑）。被告
    就上開2次犯行間，犯意各別，行為互殊，應予分論併罰。
三、爰審酌被告正值年輕，不思以正途賺取所需，竟與少年陳○
    正共同竊取他人財物，所為實屬不該，並考量被告犯後坦承
    犯行，所竊得部分財物（老虎鉗1支、現金新臺幣〈下同〉600
    元）業經員警查扣後發還被害人，其餘款項（5萬5,000元）
    業已賠償完畢，有贓物認領保管單及和解書各1份附卷可稽
    （見警卷第85頁，偵卷第63頁），兼衡被告自陳高中畢業之
    教育程度，未婚、無子女，入監前在家中協助母親從事加工
    ，入監前與朋友同住（見院卷第49頁）等一切情狀，分別量
    處如主文所示之刑，並定應執行刑，以資懲儆。
四、被告與少年陳○正共同竊得之老虎鉗1支、現金5萬5,600元，
    為其等之犯罪所得，然因老虎鉗1支、現金600元，業經員警
    發還被害人，餘款亦經賠償完畢，如前所述，倘若再就其犯
    罪所得予以沒收，對於被告而言，實屬過苛，依刑法第38條
    之2第2項之規定，爰不予宣告沒收。
據上論斷，應依刑事訴訟法第273條之1第1項、第299條第1項前
段，刑法第28條、第321條第1項第2款、第3款、第51條第5款，
刑法施行法第1條之1第1項，判決如主文。
本案經檢察官林怡君提起公訴，檢察官丙○○到庭執行職務。
中　　華　　民　　國　　111 　年　　4 　　月　　26　　日
                  刑事第十二庭  法  官  張婉寧
以上正本證明與原本無異。
如不服本判決應於收受本判決後20日內向本院提出上訴書狀，並
應敘述具體理由。其未敘述上訴理由者，應於上訴期間屆滿後20
日內向本院補提理由書狀（均須按他造當事人之人數附繕本）「
切勿逕送上級法院」。 
　　　　　　　　　　　　　　　　書記官  蔡雅惠
中　　華　　民　　國　　111 　年　　4 　　月　　27　　日

附錄本案論罪科刑法條：
中華民國刑法第321條
犯前條第1項、第2項之罪而有下列情形之一者，處6月以上5年以
下有期徒刑，得併科50萬元以下罰金：
一、侵入住宅或有人居住之建築物、船艦或隱匿其內而犯之。
二、毀越門窗、牆垣或其他安全設備而犯之。
三、攜帶兇器而犯之。
四、結夥三人以上而犯之。
五、乘火災、水災或其他災害之際而犯之。
六、在車站、港埠、航空站或其他供水、陸、空公眾運輸之舟、
    車、航空機內而犯之。
前項之未遂犯罰之。

附件：
臺灣臺南地方檢察署檢察官起訴書
                                  111年度營少連偵字第1號
　　被　　　告　乙○○　女　22歲（民國00年00月00日生）
　　　　　　　　　　　　住高雄市○○區○○路000號
                        （另案在法務部矯正署高雄女子監                          獄執行中）
　　　　　　　　　　　　國民身分證統一編號：Z000000000號
上列被告因竊盜案件，業經偵查終結，認應提起公訴，茲將犯罪
事實及證據並所犯法條分敘如下：
　　　　犯罪事實
一、乙○○與14歲以上未滿18歲之少年陳○正（民國93年10月生，
    真實姓名詳卷，涉嫌竊盜罪嫌另經警移送臺灣臺南地方法院
    少年法庭）共同意圖為自己不法之所有，基於竊盜之犯意聯
    絡，㈠於民國111年1月13日15時30分許，在臺南市○○區○○○00
    ○0號「太子爺廟」新廟三樓玉皇宮內，由乙○○在旁把風，少
    年陳○正先竊取該廟內客觀上足以對人之生命、身體、安全
    構成威脅而具有危險性，可供兇器使用之老虎鉗1支（已發
    還太子爺廟廟公甲○○），持之破壞該廟之香油錢箱鎖頭扣環
    後，竊取香油錢箱內之現金，乙○○與少年陳○正再共同將錢
    放入渠等攜帶之紙袋。㈡於111年1月13日23時45分許，由少
    年陳○正持前於「太子爺廟」新廟內竊得，客觀上足以對人
    之生命、身體、安全構成威脅而具有危險性，可供兇器使用
    之上開老虎鉗1支，以踰越牆垣方式進入臺南市○○區○○○00○0
    號「太子爺廟」舊廟，並開門讓乙○○進入後，由乙○○在旁把
    風，由少年陳○正持老虎鉗破壞該廟之香油錢箱鎖頭扣環後
    ，竊取香油錢箱內之現金，乙○○與少年陳○正再共同將錢放
    入渠等攜帶之紙袋。上開二次行為共計竊得新臺幣（下同）
    約5萬5600元（其中600元已發還甲○○）。
二、案經臺南市政府警察局新營分局報告偵辦。
　　　　證據並所犯法條
一、上揭犯罪事實，業經被告乙○○於警詢及偵查中均坦承不諱，
    核與被害人甲○○於警詢中之證述、證人即同案被告少年陳○
    正於警詢及偵查中證述情節大致相符，並有臺南市政府警察
    局新營分局搜索扣押筆錄、扣押物品目錄表、贓物認領保管
    單、臺南市政府警察局新營分局監視器擷取翻拍及現場照片
    在卷可參，足認被告上開自白與事實相符，被告犯嫌堪以認
    定。
二、核被告所為，犯罪事實一、㈠部分係犯刑法第321條第1項第3
    款之攜帶兇器竊盜罪嫌；犯罪事實一、㈡部分係犯刑法第321
    條第1項第3款、第2款之攜帶兇器踰越牆垣竊盜罪嫌。被告
    與少年陳○正間，就上開二次犯行有犯意之聯絡及行為分擔
    ，均請論以共同正犯（惟此部分尚無積極證據足以認定被告
    於行為時知悉少年陳○正未滿18歲，爰不依兒童及少年福利
    與權益保障法第112條前段規定，聲請加重其刑）。被告就
    上開二次犯行，犯意各別、行為互殊，請予分論併罰。另被
    告業與太子爺廟達成和解，除扣案已由員警發還被害人之老
    虎鉗1支及現金600元外，已另行返還5萬5000元予太子爺廟
    ，此有和解書、本署公務電話紀錄在卷可參，倘再諭知沒收
    或追徵本案犯罪所得，有過苛之虞，爰不予聲請宣告沒收或
    追徵，附此敘明。
三、依刑事訴訟法第251條第1項提起公訴。
  　此　致
臺灣臺南地方法院
中　　華　　民　　國　 111　　年　　2 　　月　　11　　日
                          檢  察  官   林怡君
本件證明與原本無異
中　　華　　民　　國　 111　　年　　2 　　月　　17　　日
                          書  記  官   黃怡寧
（本院按下略）